臺灣高等法院高雄分院刑事判決　　　　96年度上訴字第1371號
上　訴　人　臺灣高雄地方法院檢察署檢察官
被　　　告　甲○○
上列上訴人因被告違反毒品危害防制條例案件，不服臺灣高雄地
方法院96年度訴字第1691號中華民國96年5月31日第一審判決（
起訴案號：臺灣高雄地方法院檢察署96年度毒偵字第3046號），
提起上訴，本院判決如下：
    主  文
上訴駁回。
    理  由
一、公訴意旨略以：甲○○前於民國92年間因施用毒品案件，經
    臺灣高雄地方法院裁定送觀察、勒戒，因無繼續施用傾向，
    於92年7 月14日釋放；另於94年間因施用毒品案件，經上開
    法院判處有期徒刑11月確定，於95年6 月11日因徒刑執行完
    畢出監。詎其仍不知悔改，仍於觀察、勒戒釋放後5 年內，
    基於施用第一級毒品海洛因之犯意，於95年12月31日晚上11
    時許，在高雄縣路竹鄉○○村○○路514 號住處，施用第一
    級毒品海洛因1 次，嗣於同年1 月1 日晚上6 時許，在高雄
    縣路竹鄉○○村○○路160 號前，為警查獲，並經採其尿液
    送驗呈嗎啡陽性反應，始悉上情，因認被告所為涉犯毒品危
    害防制條例第10條第1 項之施用第一級毒品罪嫌。
二、按案件曾經判決確定者，應諭知免訴之判決，並得不經言詞
    辯論為之，刑事訴訟法第302 條第1 款、第307 條分別定有
    明文。次按刑事訴訟法第302 條第1 款規定，案件曾經判決
    確定者，應諭知免訴之判決，此項訴訟法上所謂一事不再理
    之原則，關於實質上一罪或裁判上一罪，均有其適用（最高
    法院71年度台上字第6975號判決、72年度台上字第6601號判
    決參照）；案件曾經判決確定者，依刑事訴訟法第302 條第
    1 款規定，應為免訴之判決，係指同一案件，業經法院為實
    體上之確定判決者而言。此項原則，不論實質上之一罪或裁
    判上之一罪，均有其適用，係因基於審判不可分之關係，在
    審理事實之法院，對於全部犯罪事實，本應依法予以審判，
    故其判決確定之效力，自應及於全部之犯罪事實（最高法院
    82年度台非字第36號判決參照）。故同一案件，已經法院為
    實體上之確定判決，該被告應否受刑事制裁，即因前次判決
    而確定，不能更為其他有罪或無罪之實體上裁判。
三、經查，本件被告甲○○前經檢察官起訴基於反覆持續施用第
    一級毒品海洛因之犯意，於上開觀察勒戒執行完畢釋放後5
    年內，自95年8 月中旬某日某時許起至96年2 月1 日中午某
    時止，在其位於高雄縣路竹鄉○○村○○路514 號住處內，
    以將海洛因摻水後以針筒注射之方式，施用第一級毒品海洛
    因多次，約1 日施用1 至2 次之犯行，業經臺灣高雄地方法
    院檢察署檢察官以96年度毒偵字第1168號提起公訴，並於96
    年3 月13日繫屬於原審法院，嗣經原審法院於96年4 月16日
    以96年度訴字第1041號判決判處有期徒刑1 年，並於96年5
    月14日確定在案，有臺灣高等法院被告前案紀錄表及該案起
    訴書、上開判決書及原審書記官辦案進行簿各1 份附卷可稽
    （見本院卷第15頁反面、原審卷第35頁至40頁、第42頁），
    顯見被告本件施用第一級毒品犯行（95年12月31日晚上11時
    ）係在前述案件既判力範圍內，該案既已判決確定，本案即
    應為上開確定判決效力所及。揆諸前開說明，爰不經言詞辯
    論，逕為諭知免訴之判決。
四、原審以本件被告上開施用第一級毒品之犯行，係在前案（原
    審96年度訴字第1041號）既判力範圍內，該案既已判決確定
    ，本件即應為上開確定判決效力所及，爰不經言詞辯論，逕
    為免訴之諭知，核無違誤。檢察官上訴意旨，認施用毒品之
    犯行無論以集合犯之餘地，並以被告於95年12月31日晚上11
    時施用第一級毒品之行為，非前述確定判決既判力所及，指
    摘原判決不當，為無理由，應予駁回，並不經言詞辯論。
五、被告另涉犯施用第二級毒品甲基安非他命部分，業據其於本
    院審理時撤回上訴（見本院卷第42頁），爰不另論列。
據上論斷，應依刑事訴訟法第368條、第372條，判決如主文。
中　　華　　民　　國　　96　　年　　8　　月　　31　　日
                  刑事第八庭    審判長法  官  李炫德
                                      法  官  簡志瑩
                                      法  官  陳志銘
以上正本證明與原本無異。
如不服本判決應於收受本判決後10日內向本院提出上訴書狀，其
未敘述上訴理由者，並得於提起上訴後10日內向本院補提理由書
狀（均須按他造當事人之人數附繕本）「切勿逕送上級法院」。
中　　華　　民　　國　　96　　年　　8　　月　　31　　日
　　　　　　　　　　　　　　　　　　　書記官  盧雅婷
